【裁判字號】    92,易,2090
【裁判日期】    921112
【裁判案由】    毒品危害防制條例
【裁判全文】
臺灣臺北地方法院刑事判決                        九十二年度易字第二０九０號
    公  訴  人  台灣台北地方法院檢察署檢察官
    被      告  甲○○  男  二.
右列被告因違反毒品危害防制條例案件，經檢察官提起公訴（九十二年度偵字第一二
六六九號），本院判決如左：
    主  文
甲○○施用第二級毒品，累犯，處有期徒刑捌月。
    事  實
一、甲○○於民國八十八年間因違反毒品危害防制條例以及妨害公務案件，經本院以
    八十八年度訴字第一二七一號、第一五八七號分別判處有期徒刑八月、三月確定
    ，經定應執行刑為應執行有期徒刑十月，又於八十九年間因違反毒品危害防制條
    例經本院以八十九年度易字第九一六號判處有期徒刑六月確定，經接續執行，嗣
    經假釋付保護管束，假釋期滿未經撤銷假釋，其未執行之刑，以已執行論，而於
    九十年十二月一日執行完畢。另甲○○因施用第二級毒品安非他命，二次經本院
    裁定送觀察、勒戒後，認無繼續施用毒品之傾向，先後由本院於八十七年十月十
    四日以八十七年度易字第二０九四號判決免刑以及由台灣台北地方法院檢察署檢
    察官於八十八年六月二十四日以八十八年度偵字第一一八六一號為不起訴處分確
    定，以及自八十八年十月四日上午往前回溯九十六小時之間某時起至八十九年二
    月十四日止，連續非法施用第二級毒品安非他命多次（案經裁定強制戒治以及經
    本院以八十九年度易字第九一六號判決有期徒刑六月確定執行完畢），甲○○竟
    於九十二年二月十七日某時，在位於台北市○○區○○路四段一四０巷二弄十號
    二樓，以將安非他命置於玻璃燈泡再用打火機加熱後吸食煙霧之方式，施用第二
    級毒品安非他命一次，後於九十二年二月二十一日中午十二時許，經台北市政府
    警察局大安分局採集其尿液送台北市立療養院、明台生物科技股份有限公司檢驗
    結果，發現其尿液呈毒品安非他命陽性反應，始查得上情。
二、案經台北市政府警察局大安分局報告台灣台北地方法院檢察署檢察官偵查起訴。
    理  由
一、訊之被告甲○○固不否認於八十七、八十八年間因違反毒品危害防制條例案件，
    先後經送觀察、勒戒以及強制戒治，並受免刑判決、不起訴處分以及有罪判決之
    事實，惟否認有施用第二級毒品安非他命之行為，辯稱：自出所後即未再施用等
    語。經查：被告因施用第二級毒品安非他命，先後經本院裁定送觀察、勒戒後，
    認無繼續施用毒品之傾向、裁定送戒治後，由本院以八十七年度易字第二０九四
    號判決免刑、台灣台北地方法院檢察署檢察官以八十八年度偵字第一一八六一號
    為不起訴處分以及由本院以八十九年度易字第九一六號判決有期徒刑六月確定之
    事實，分別有台灣高等法院被告全國前案紀錄表以及本院判決書附卷可按；次查
    ：被告於九十二年二月二十一日中午十二時許為警查獲後所採集之尿液，經送台
    北市立療養院以酵素免疫學分析法檢驗結果，以及由明台生物科技股份有限公司
    以GC/MS氣相層析質譜儀法檢驗結果，均發現其尿液呈毒品安非他命陽性反應，
    此有台北市立療養院煙毒尿液檢驗報告書、明台生物科技股份有限公司濫用藥物
    陽性檢體檢驗報告在卷可稽，而以氣相層析質譜儀之方法作藥物及其代謝產物之
    定性及定量分析檢驗者，幾乎不會有偽陽性反應產生，亦即如尿液中未含有毒品
    之反應者，即不可能產生因藥物所引起之偽陽性反應，業據行政院國軍退除役官
    兵輔導委員會榮民總醫院八十三年四月七日（八三）北總內字第○三○三九號函
    釋在案，則被告之尿液檢體經以氣相層析質譜儀分析法複驗，既呈安非他命陽性
    反應，顯已排除被告因服用藥物導致呈毒品偽陽性反應之可能，足徵被告於採尿
    前確曾施用毒品，且按甲基安非他命經口服投與後約百分之七十於二十四小時內
    自尿液中排出，約百分之九十於九十六小時內自尿液中排出，甲基安非他命之檢
    出與其投與方式、投與量、個人體質、採尿時間及檢測儀器之精密度等諸多因素
    有關，惟依上建資料推斷，最長不可能超過四日，有行政院衛生署藥物食品檢驗
    局八十一年二月八日（八一）藥檢壹字第００一一五六號函一紙可考，而被告於
    警訊時所供其在九十二年二月十七日某時施用第二級毒品安非他命之陳述，顯與
    前述科學檢驗之結果相符，應堪採信，而被告嗣後於偵查中以及本院審理時所辯
    並未施用等語，應不足採；綜上，被告三犯以上毒品危害防制條例第十條第二項
    之罪，應堪認定，是本件事證已臻明確，被告之犯行堪予認定。
二、核被告所為，係違反毒品危害防制條例第十條第二項之罪。其持有毒品之低度行
    為，為施用毒品之高度行為所吸收，不另論罪。查被告於八十八年間因違反毒品
    危害防制條例以及妨害公務案件，經本院以八十八年度訴字第一二七一號、第一
    五八七號分別判處有期徒刑八月、三月確定，經定應執行刑為應執行有期徒刑十
    月，又於八十九年間因違反毒品危害防制條例經本院以八十九年度易字第九一六
    號判處有期徒刑六月確定，經接續執行，嗣經假釋付保護管束，假釋期滿未經撤
    銷假釋，其未執行之刑，以已執行論，而於九十年十二月一日執行完畢等情，有
    台灣高等法院被告全國前案紀錄表附卷可稽，被告前受有期徒刑之執行完畢後，
    五年以內再犯本件有期徒刑以上之罪，為累犯，應依刑法第四十七條之規定，加
    重其刑。爰審酌被告犯罪之動機目的、施用毒品之次數、犯罪所生之危害、前案
    經判決有期徒刑六月經執行完畢又再犯、犯罪後猶矢口否認犯行等一切情狀，判
    處如主文所示之刑。
三、據上論斷，應依刑事訴訟法第二百九十九條第一項前段，毒品危害防制條例第十
    條第二項，刑法第十一條前段、第四十七條，判決如主文。
本案經檢察官蔡立文到庭執行職務。
中      華      民      國    九十二    年     十一     月     十二     日
                                    台灣台北地方法院刑事第二庭
                                        審判長  法  官  吳孟良
                                                法  官  張宇樞
                                                法  官  蘇嘉豐
右正本證明與原本無異。
如不服本判決，應於判決送達後十日內向本院提出上訴狀（應抄附繕本）。
                                                書記官  蘇靜紅
中      華      民      國    九十二    年     十一     月     十二     日
附錄本案論罪科刑所適用法條全文：
毒品危害防制條例第十條第二項：施用第二級毒品者，處三年以下有期徒刑。


司法院資訊處製作；財團法人民間司法改革基金會備份。
